【裁判字號】    90,易,630
【裁判日期】    920806
【裁判案由】    竊盜
【裁判全文】
臺灣臺中地方法院刑事判決                            九十年度易字第六三０號
    公  訴  人  臺灣台中地方法院檢察署檢察官
    被      告  戊○○
右列被告因竊盜等案件，經檢察官提起公訴（八十九年度偵字第七三四八、一一三七
四、一二０九六號），本院判決如左：
    主  文
戊○○共同連續攜帶兇器竊盜，處有期徒刑壹年。扣案之大型剪刀、小型剪刀、鐵撬
及鑰匙各壹支、手電筒貳支，均沒收。
    事  實
一、戊○○意圖為自己不法之所有，並基於概括之犯意，連續於：
    (一)民國八十九年二月十日中午十二時許，在台中市西屯區○○○路五十九巷十六
      號前，以自備之鑰匙一支（未扣案）發動引擎，而竊取己○○所有、車牌號碼
      為Ｈ七－七０五二號之自小客車一輛。
    (二)復於八十九年二月十四日上午十時許，與成年男子甲○○（由本院另案審理）
      基於共同犯意之聯絡，駕駛前(一)所竊得之Ｈ七－七０五二號自小客車，持其所
      有客觀上可對人之生命、身體產生危害、足供兇器使用之大剪刀、小剪刀與鐵
      撬各一支，及手電筒二支，至乙○○所管理位在台中縣大肚鄉○○路○段八五
      四巷四五號之台豐建材工業股份有限公司（下稱台豐公司，因停工中曠廢無人
      ），入內以上述工具竊得電纜線約二十公斤。惟於得手後將電纜線搬至上述自
      小客車時，為警當場查獲，並扣得其所有供竊取上開電纜線所用之大剪刀、小
      剪刀與鐵撬各一支及手電筒二支。
    (三)又於八十九年五月一日上午九時許，在台中縣烏日鄉○○村○○○路大肚山望
      高寮附近，以其所有之鑰匙一支，竊得丙○○所有，車牌號碼為Ｘ九─七六○
      九號之自小客車一輛。後於同月五日十七時許，戊○○在台中縣烏日鄉○○路
      ○段三三七號前，正欲發動該此部自小客車時為警查獲，並扣得其上述竊得此
      輛自小客車之鑰匙一支。
二、案經台中縣警察局烏日分局、台中市警察局第四分局報請臺灣臺中地方法院檢察
    署檢察官偵查起訴。
    理  由
一、訊據被告戊○○對於右開犯罪事實坦承不諱，核與被害人己○○、乙○○及丙○○於警訊中所指訴失竊財物之過程相符，其自白顯屬實可採；並有被害人領回失
    竊物品所出具之贓物認領保管收據三紙、「車輛竊盜、車牌失竊資料個別查詢報
    表－查詢車輛認可資料」二份、警方查獲被告前揭事實欄一之(二)之犯行時所拍攝
    之現場照片十五張、查獲被告前揭事實欄一之(三)之犯行時所拍攝之照片六張等證
    據方法在卷可稽；復有前揭事實欄所載被告所有，供其竊盜所用之大型剪刀、小
    型剪刀、鐵撬及鑰匙各壹支、手電筒貳支等物扣案可資佐證；故本件事證明確，
    被告前開連續竊盜之犯行，足可認定。
二、核被告戊○○所為，係犯刑法第三百二十條第一項之普通竊盜罪，及同法第三百
    二十一條第一項第三款之攜帶兇器竊盜罪。其與甲○○間具有犯意聯絡及行為分
    擔，為共同正犯。又先後數次竊盜犯行，時間緊接，所犯基本構成要件相同，顯
    係基於概括之犯意反覆所為，為連續犯，應依刑法第五十六條，從重論以攜帶兇
    器竊盜一罪，並加重其刑。爰斟酌被告行竊之動機、目的，所使用之手段，竊得
    財物之價值，及犯後態度等一切情狀，量處如主文所示之刑。至扣案之大型剪刀
    、小型剪刀、鐵撬及鑰匙各壹支、手電筒貳支，乃被告所有供本件竊盜所用之物
    ，爰依刑法第三十八條第一項第二款，均予宣告沒收。
三、公訴意旨另以：被告戊○○基於前述同一概括之犯意，尚有於：(一)八十九年三月
    十二日十四時三十分許，在台中市西屯區○○○路三六二號前，竊得被害人蕭素
    所有、車牌號碼為０Ｈ－六七０九號之自小客車一輛；(二)八十九年三月十四日，
    在台中縣烏日鄉○○路成功嶺側門，竊取被害人盧英宗所有，車牌號碼為０Ｌ－
    五一０三號之車牌二面，得手後將之懸掛在上述車牌號碼原為０Ｈ－六七０九號
    之自小客車上；(三)八十九年三月二十一日十五時許，侵入被害人李維華位在台中
    市南屯區春社東巷二號二樓之住處，竊得李維華所有之台中市第十一信用合作社
    存摺二本、護照乙本、使用過之電話卡三大疊、重約四錢之戒指一個、ＤＶＤ放
    影機一台、Ｖ８攝錄影機一台、ＣＤ牌手錶二支、男用金手錶乙支、易利信行動
    電話等物。後因案外人丁○○（由本院另案審理）於同年月二十一日二十三時許
    ，在春社東巷二號前向被告商借上開車輛，得被告同意後，隔日（二十二日）早
    上六時五十分許，在春社東巷六號前，正準備發動此部車輛時，為被害人李維華
    會同警方查獲，並從車起獲被害人李維華所失竊之台中市第十一信用合作社存摺
    二本、護照一本、使用過電話卡三大疊、重約四錢金戒指一個等物，而為警查獲
    上情。因認被告涉有刑法第三百二十條第一項之竊盜罪嫌，並與前開已論罪科刑
    部分具有連續犯之裁判上一罪關係。惟以：
    (一)按犯罪事實應依證據認定之，無證據不得推定其犯罪事實，刑事訴訟法第一百
      五十四條定有明文。又按認定不利於被告之事實，須依積極證據，苟積極證據
      不足為不利於被告事實之認定時，即應為有利於被告之認定，更不必有何有利
      之證據，有最高法院三十年上字第八一六號判例意旨可憑。另事實之認定，應
      憑證據，如未能發現相當證據，或證據不足以證明，自不能以推測或擬制之方
      法，以為裁判基礎；且認定犯罪事實所憑之證據，雖不以直接證據為限，間接
      證據亦包括在內；然而無論直接或間接證據，其為訴訟上之證明，須於通常一
      般之人均不致有所懷疑，而得確信其為真實之程度者，始得據為有罪之認定，
      倘其證明尚未達到此一程度，而有合理之懷疑存在時，即無從遽為有罪之確信
      ，此亦有最高法院四十年臺上字第八六號判例、七十六年臺上字第四九八六號
      判例意旨可資參酌。
    (二)公訴意旨認定被告戊○○涉有此部分連續竊盜等罪嫌，無非基於下列事證：1.
      被害人蕭素、盧英宗、李維華於警訊中指訴於上開時、地失竊財物，及卷附之
      贓物認領保管收據；2.丁○○證述原車牌號碼為０Ｈ－六七０九號而改懸掛０
      Ｌ－五一０三號車牌之自小客車一輛，乃向被告所借得，至重約四錢之金戒指
      一個則為被告持以向其調現抵債者；3.在上開車輛內另查獲被害人李維華之存
      摺二本、護照一本、使用過之電話卡三大疊；4.被告向被害人李維華之母租住
      在台中市南屯區春社東巷二號二樓，而被害人李維華亦住於同樓層之其他房間
      ，且在此失竊前開物品。訊據被告堅決否認另涉此部分竊盜之罪嫌，辯稱：他
      因女友於八十九年三月二十一日生產，而一直在醫院陪產，絕無將上開車輛借
      給丁○○，丁○○之證詞不實，他未竊取原車牌號碼為０Ｈ－六七０九號之自
      小客車，也未竊取０Ｌ－五一０三號車牌二面，更無侵入李維華之住處行竊等
      語。
    (三)經查：
      1.證人丁○○於本院審理中到庭證稱：他於八十九年三月二十一日二十一時許
        ，在春社東巷二號被告之租住處，向被告商借該部車輛，至翌日上午六時五
        十分許，在春社東巷六號前，正要發動該部車輛附載「阿斌」回家時，為警
        前來查獲此為一部贓車。當時警方在車上另查獲之存摺二本、護照乙本、使
        用過電話卡三大疊、重約四錢金戒指乙只，除了金戒指是被告交付給他以抵
        債用，有「阿斌」在場也知悉外，其餘均為「阿斌」所有，惟「阿斌」於當
        天警方前來查獲前已先逃逸，且「阿斌」即為甲○○。被害人李維華之竊盜
        案非他所為等語（見本院卷第七十九－八十頁，一八七頁至一八九頁）。
      2.證人甲○○則於本院審理時到庭證稱：八十九年三月二十二日早上六時五十
        分許，在春社東巷六號前，丁○○為警查獲時，他不在現場。他雖經由被告
        介紹而認識丁○○，但他不知丁○○有無於同年三月二十一日二十三時許在
        春社東巷二號前，向被告借用該部車輛，因他也不在場；至於丁○○何以於
        偵訊中指稱他當時在場乙事，他無法理解。再者，同年三月二十一日在春社
        東巷二號二樓被告之租住處，被告是否曾以乙只戒指抵償積欠丁○○之五千
        元債務，他同因不在場而不知情。甚至同年三月二十一日在春社東巷二號二
        樓被害人李維華房間失竊之財物，他仍不知何人所為（見本院卷第一七一頁
        －一七三頁、一八七至一八九頁）。
      3.持平而言，丁○○為警查獲持有該部贓車、車牌及被害人李維華所失竊之財
        物，可能即為竊嫌，故其轉而供稱此等物品均來自被告，本質上未必可信；
        尤其參酌甲○○之證詞後，更使人懷疑丁○○所言不實。
      4.被告向被害人李維華之母租住在台中市南屯區春社東巷二號二樓，此處固亦
        為被害人李維華失竊財物之地，然丁○○於本院審理供承常到此處尋訪被告
        ，偶而在此過夜（見本院卷第一八九頁）；則就地緣關係而言，丁○○涉案
        之可能性恐不亞於被告，致不足推斷被告必是行為人。
      5.此外，被害人李維華失竊之ＤＶＤ放映機乙台，警方後來於八十九年四月一
        日十九時許，在證人丁○○之姨丈陳丁綿位在台中縣烏日鄉○○○路四十號
        之住處起出；另被害人李維華失竊之手錶三支，則於當日二十二時在證人甲○○之父方輝位在台中縣烏日鄉○○路山頂巷五十三號之住處查獲（上述事
        實見本院九十年度易字第一八八四號判決所載，附本院卷第一三九－一四三
        頁），此更無從使人認定被告李維華住處之失竊案，果係被告所為。
    (四)基於前述理由，單以丁○○之證詞，顯不足證明被告涉有公訴人所指之竊盜罪
      嫌而至一般人均無所懷疑之程度，基於罪疑唯輕，此部分應為有利於被告之認
      定。惟因公訴人以之與前開論罪科刑部分，具有連續犯之裁判上一罪關係，乃
      不另為無罪之諭知。
據上論斷，應依刑事訴訟法第二百九十九條第一項前段、刑法第二十八條、第五十六
條、第三百二十一條第一項第三款、第三十八條第一項第二款，判決如主文。
中      華      民      國      九十二      年    八    月      六      日
                                        法  官  莊  深  淵
右正本證明與原本無異。
如不服本判決，應於送達後十日內向本院提出上訴狀（須附繕本），上訴於台灣高等
法院台中分院。
                                        書記官
中      華      民      國      九十二      年    八    月      六      日
附錄論罪科刑法條
中華民國刑法第三百二十條
(普通竊盜罪、竊佔罪)
意圖為自己或第三人不法之所有，而竊取他人之動產者，為竊盜罪，處五年以下有期
徒刑、拘役或五百元以下罰金。
意圖為自己或第三人不法之利益，而竊佔他人之不動產者，依前項之規定處斷。
前二項之未遂犯罰之。
中華民國刑法第三百二十一條
(加重竊盜罪)
犯竊盜罪而有左列情形之一者，處六月以上五年以下有期徒刑：
一  於夜間侵入住宅或有人居住之建築物、船艦，或隱匿其內而犯之者。
二  毀越門扇、牆垣或其他安全設備而犯之者。
三  攜帶兇器而犯之者。
四  結夥三人以上而犯之者。
五  乘火災、水災或其他災害之際而犯之者。
六  在車站或埠頭而犯之者。
前項之未遂罰之。


司法院資訊處製作；財團法人民間司法改革基金會備份。
